# 浮动收益的信托理财在财务报表中如何列报？

提问人：lzy19821007c 时间：2018-01-06 10:55:40
求助陈版主， 企业委托英大国际信托公司理财，期限 2 年，收益浮动，企业在报表中作其他应收款反映。是否合适？我们认为应作可供出售金融资产列报。

回答人：chenyiwei
因为收取金额不固定，因此不属于贷款和应收款项或者持有至到期投资。 因为没有活跃市场，也不是为了短期内出售赚取差价之目的而持有，所以不是交易性金融资产。 相应地，从金融资产四分类角度，只能作为可供出售类。 但要关注：该基金是否具有法律认可的独立主体资格（如单一信托、单一资管计划）？如果是，则本企业作为其唯一投资人是需将其纳入合并报表范围的。此时个别报表层面应作为“其他非流动资产”并按成本计量，合并报表层面体现该基金的对外投资情况。